【裁判字號】    90,訴,22
【裁判日期】    900524
【裁判案由】    公共危險
【裁判全文】
臺灣花蓮地方法院刑事判決                            九十年度訴字第二二號
    公  訴  人  臺灣花蓮地方法院檢察署檢察官
    被      告  乙○○
    被      告  甲○○
    共      同
    選任辯護人  張秉正律師
右列被告等因公共危險案件，經檢察官提起公訴 (八十九年度偵字第三四一七號），
本院判決如左：
    主  文
乙○○、甲○○共同放火燒燬他人所有機車，致生公共危險，均處有期徒刑壹年陸月
，均緩刑參年；緩刑期內均付保護管束。
    事  實
一、乙○○係花蓮縣私立精鍾商專夜間部學生，甲○○則未在學（起訴書誤載為乙○○、甲○○二人均係大漢工專學生），因乙○○之友人張培穆（就讀於大漢技術
    學院）與其學長丙○○在社團行事風格不合，產生怨隙，乙○○為替張培穆向丙○○報復，乃於民國（下同）八十九年十月十八日二十二時三十分許，夥同張培
    穆、李明俊、甲○○、張宏勝共五人，共乘一部汽車（乙○○駕駛）前往花蓮縣
    新城鄉○○路三六二號丙○○之租屋處，騙其下樓，分持撞球桿圍毆丙○○（傷
    害部分未據丙○○提出告訴），打鬥間張宏勝反遭丙○○用撞球桿打傷。嗣於同
    年月二十六日二十二時許，乙○○、甲○○與友人共同飲酒時，提起此事，而感
    到憤恨難消，乙○○乃與甲○○共謀欲燒毀丙○○所有停放於其租屋處前之機車
    洩恨，二人遂於同年月二十七日凌晨四時十分許，由乙○○駕駛其母所有車號Ｊ
    Ｃ－四九五六號自用小客車搭載甲○○前往花蓮縣新城鄉嘉新村「鯨世界」加油
    站，購買七瓶去漬油後，旋即駕駛上揭汽車前往花蓮縣新城鄉○○路三六二號丙○○之租屋處，由乙○○傾倒四瓶去漬油、甲○○傾倒三瓶去漬油於停放在該處
    騎樓之車號ＰＶＸ－一０九號機車（戊○○所有）、ＦＤＶ－八五六號機車（己○○所有）上，再由乙○○以打火機點燃衛生紙後，將火種丟向該二部機車而為
    放火行為，乙○○、甲○○於見機車著火後隨即逃離現場，該火焰除燒燬上揭二
    部機車外，並延燒至停放於該處屬丁○○所有之車號ＡＺＤ－五一一號機車（半
    燬）及庚○○住處騎樓之屋簷（門牌號碼為花蓮縣新城鄉○○路三六二號及民有
    街二九三號），致生公共危險。幸經丁○○及時發現並立即報警，由消防隊前來
    灌救，始未造成更大傷亡。
二、案經花蓮縣警察局新城分局報請台灣花蓮地方法院檢察署檢察官偵查起訴。
    理  由
一、右揭犯罪事實，業據被告乙○○、甲○○二人迭於警訊、偵查及本院審理時坦承
    不諱，核與被害人丙○○、丁○○、戊○○、己○○、庚○○等人指訴之被害情
    節相符，並有乙○○之自白書一份、購買去漬油之統一發票二紙、現場照片八幀
    等附卷可稽，而本件被告乙○○、甲○○二人放火欲燒燬丙○○騎用機車之行為
    ，該機車油箱若因高溫燃燒而爆炸，亦有波及路人及鄰近建築物之危險，且事實
    上亦延燒到停放於該處屬丁○○所有之車號ＡＺＤ－五一一號機車（半燬）及庚○○住處騎樓之屋簷，是本件應已致生公共危險無疑。被告二人之犯行洵堪認定
    ，均應依法論科。
二、按刑法公共危險罪，其被害之法益，為整個社會之安全，雖私人之法益，同時亦
    遭受侵害，但應以社會法益為重，因此一個妨害公共危險行為，縱使多人受害，
    仍屬單純一罪，而非一行為而觸犯數罪名，此觀刑法第一百七十三條至第一百七
    十五條等規定甚明。本件被告乙○○、甲○○二人放火燒燬ＰＶＸ－一０九號、
    ＦＤＶ－八五六號二部機車，雖延燒ＡＺＤ－五一一號機車（半燬）及庚○○住
    處騎樓之屋簷，稽諸上述，雖使多人遭受損害，仍屬單純一罪，故核其等二人所
    為，均係犯刑法第一百七十五條第一項之放火燒燬他人所有物罪。被告乙○○、
    甲○○就上揭犯行，有犯意聯絡及行為分擔，均為共同正犯。爰審酌被告二人均
    無不良前科素行，品行堪稱良好，其等因友人張培穆與同校學長丙○○有怨隙為
    代為討回公道而縱火焚燬他人機車洩恨，造成公共危險，作法殊不足取，惟其犯
    罪後尚坦承縱火犯行，並已與被害人達成民事和解，賠償被害人所受損害（此有
    二份和解書附於偵查卷第三十四至第三十六頁），頗有悔悟之心等一切情狀，分
    別量處如主文所示之刑。末查被告乙○○、甲○○二人前均未曾受有期徒刑以上
    刑之宣告，有台灣花蓮地方法院檢察署刑案資料查註紀錄表二紙在卷足憑，本院
    認其等經此科刑判決之教訓後，當知警惕而無再犯之虞，因認對其所宣告之刑，
    以暫不執行為適當，爰併宣告緩刑三年，以觀後效，並在緩刑期內付保護管束，
    藉以加強灌輸其尊重他人生命、財產之觀念，俾確保其日後不要再有縱火行為之
    發生。
據上論結，應依刑事訴訟法第二百九十九條第一項前段，刑法第二十八條、第一百七
十五條第一項、第七十四條第一款、第九十三條第一項，判決如主文。
本案經檢察官李子春到庭執行職務
中      華      民      國    九十      年      五      月    二十四    日
                              臺灣花蓮地方法院刑事庭
                                  法  官  林  國  泰
右正本證明與原本無異。
如對本判決不服，應於送達後十日內，向本院提出上訴狀。（應抄附繕本）告訴人或
被害人如對於本判決不服者，應具備理由請求檢察官上訴，其上訴期間之計算係以檢
察官收受判決正本之日期為準。
                                  法院書記官
中      華      民      國    九十      年      五      月    二十八    日
附錄本案論罪科刑法律條文：
刑法第一百七十五條
放火燒燬前二條以外之他人所有物，致生公共危險者，處一年以上、七年以下有期徒
刑。
放火燒燬前二條以外之自己所有物，致生公共危險者，處三年以下有期徒刑。
失火燒燬前二條以外之物，致生公共危險者，處拘役或三百元以下罰金。


司法院資訊處製作；財團法人民間司法改革基金會備份。
